臺灣臺北地方法院交通事件裁定　　　　 96年度交聲字第558號
異議人即
受處分人　甲○○
上列受處分人因違反道路交通管理處罰條例案件，對於臺北市交
通事件裁決所民國九十六年五月九日所為之處分（原處分案號：
北市裁二字第裁二二－ＺＣＡ一九六四五六號），聲明異議，本
院裁定如下：
    主  文
異議駁回。
    理  由
一、按汽車行駛高速公路，應依速限標誌指示，高速公路交通管
    制規則第五條第一項前段定有明文。而汽車行駛於高速公路
    、快速公路或設站管制之道路，不遵使用限制、禁止、行車
    管制及管理事項之管制規則而其行車速度超過規定之最高速
    限或低於規定之最低速限者，處汽車駕駛人新臺幣（下同）
    三千元以上六千元以下罰鍰；第一項之管制規則，由交通部
    會同內政部定之；汽車駕駛人違反道路交通管理處罰條例第
    三十三條第一項之規定者，除依原條款處罰鍰外，並予記違
    規點數一點，此有道路交通管理處罰條例第三十三條第一項
    第一款、第六項及第六十三條第一項第一款分別定有明文。
    次按，汽車駕駛人之行為經以科學儀器取得證據資料證明其
    行為違規，而當場不能或不宜攔截製單舉發者，得逕行舉發
    ；且第一項逕行舉發，應記明車輛牌照號碼、車型等可資辨
    明之資料，以汽車所有人為被通知人製單舉發，道路交通管
    理處罰條例第七條之二第一項第七款、第四項亦分別定有明
    文。
二、本件異議人即受處分人甲○○於民國九十六年二月十一日十
    四時九分許，駕駛車牌號碼六Ｅ－五五二八號自用小客車，
    行經國道一號公路北上一百五十八點六五公里處，竟超過該
    路段每小時一百公里速限，而以每小時一百一十二公里之速
    度超速行駛，經內政部警政署國道公路警察局第三警察隊（
    以下簡稱國道公路第三警察隊）員警以雷射測速照相系統測
    得超速十二公里並拍照存證後，並以受處分人有違反前揭道
    路交通管理處罰條例第三十三條第一項第一款規定之行為逕
    行舉發。受處分人於舉發通知單上所載之應到案日期（九十
    六年四月八日）前向臺北市交通事件裁決所陳述意見，經原
    處分機關函轉舉發單位查覆後，仍認受處分人所有之該部車
    號自用小客車於前揭時地有超速行駛行為，原處分機關乃依
    前揭道路交通管理處罰條例第三十三條第一項第一款、第六
    十三條第一項第一款（裁決書漏引第一款）、違反道路交通
    管理事件統一裁罰基準表之規定於九十六年五月九日裁處受
    處分人罰鍰三千元並予記違規點數一點。
三、本件受處分人固承認其於前述時間駕駛前揭車牌號碼之自用
    小客車行經上開地點之事實，惟否認有何違反道路交通管理
    處罰條例之行為，提出聲明異議狀辯稱略以：當時左側有其
    他車輛急駛超車，右側也有同行車，我駕車從西螺上高速公
    路，行駛至員林才發現忘記用定速器，之後立即使用定速器
    ，本件超速車輛絕非我所駕駛之車輛云云。惟查：本件受處
    分人於九十六年二月十一日十四時九分四十二秒，駕駛車號
    六Ｅ－五五二八號自用小客車行經國道一號公路北上一百五
    十八點六五公里處時，以時速一百一十二公里之速度行駛該
    路段，經國道公路第三警察隊員警以雷射測速器測定發現受
    處分人車輛時速已超過該路段速限一百公里而予以拍照舉發
    等情，有採證照片一幀在卷可稽。觀諸該照片已清晰拍出受
    處分人所駕駛車輛之車號為六Ｅ－五五二八號，並明確記載
    違規時間、地點、該處速限及違規車輛之時速。是本件經以
    科學儀器取得證據資料證明確有未依速限行駛之違規行為，
    則原舉發機關自得依據前開規定，逕行對於汽車所有人即本
    件受處分人製單舉發。又查，國道公路第三警察隊執行雷射
    測速照相取締之執勤員警，均受過儀器操作訓練遴選之專責
    人員；本案所使用雷射測速照相系統，係由政府所購置，為
    國外進口高科技精密儀器，該儀器準確無誤，一經感應超速
    即瞬間拍照取證，僅對準一車測速拍攝，一次只測一部車，
    以測速照相儀器對該車進行偵測，違規相片圖十字中心點為
    超速車輛，絕無誤拍他車之可能；經再次複查，採證相片中
    『＋』字中心點確為鎖定六Ｅ－五五二八號自小客車進行偵
    測，測獲該車超速無訛等情，有內政部警政署國道公路警察
    局第三警察隊九十六年四月十七日公警三交字第０九六０三
    七一四七七號函一份在卷可稽。故本件受處分人在別無任何
    證據之下，徒憑空言臆測，任意質疑本件舉發之正確性，尚
    難採信。從而，本件事證明確，受處分人之上開違規行為堪
    以認定。
四、綜上所述，受處分人確實有在前揭時地駕駛前揭車號汽車超
    速行駛之違規行為，從而原處分機關依前揭道路交通管理處
    罰條例第三十三條第一項第一款、第六十三條第一項第一款
    暨違反道路交通管理事件統一裁罰基準表之規定裁處受處分
    人罰鍰三千元並予記違規點數一點，核無違誤，本件受處分
    人之異議為無理由，自應將其異議駁回。
據上論斷，應依道路交通案件處理辦法第十九條，裁定如主文。
中　　華　　民　　國　　96　　年　　7 　　月　　19　　日
                  交通法庭      法  官  林怡秀
本件正本證明與原本無異。
如不服本裁定，應於裁定送達後五日內，向本院提出抗告狀。
                                書記官  林義盛
中　　華　　民　　國　　96　　年　　7 　　月　　20　　日
